【裁判字號】    95,易緝,215
【裁判日期】    951113
【裁判案由】    竊盜
【裁判全文】
臺灣臺中地方法院刑事判決             95年度易緝字第215號
公  訴  人  台灣台中地方法院檢察署檢察官
被      告  乙○○
                    國民
上列被告因竊盜案件，經檢察官提起公訴（94年度偵字第3473、
11172、18219號），本院判決如下：
    主    文
乙○○結夥三人以上竊盜，處有期徒刑壹年貳月。扣案附件一編
號6.之字條壹張，沒收。
    事    實
一、乙○○明知採取砂石需經依法申請核可，竟意圖盜採臺中縣
    神岡鄉○○○段與后里段金城段交界處大甲溪河川行水區（
    下稱大甲溪河川行水區）內之砂石，與卓水政、戊○○、甲○○、丁○○（前四人均經本院以九十四年度易字第二四二
    六號判決確定）、黃炳榮、己○○（此二人均經本院以九十
    四年度豐簡字第二四八號判決確定）、綽號「阿志」、「阿
    龍」、「老替（台語發音）」（姓名年籍均不詳之成年人）
    、另姓名年籍亦不詳之成年人（負責駕駛挖土機）及其他姓
    名年籍綽號均不詳之成年人三至五人（負責把風），共同基
    於意圖為自己不法所有之犯意聯絡，由自「阿志」處得知需
    砂石車載運盜採之砂石之甲○○提供其所租用之車號HY-886
    號大貨車，交由「阿龍」駕駛，並將前情通知丁○○，得丁○○之允諾以自己所承租之車號778-GU號大貨車加入，約定
    載運盜採之砂石每晚酬勞新台幣（下同）七千元，乙○○則
    透過「老替」經由戊○○介紹己○○，以不詳代價參與盜採
    砂石載運工作，己○○則應允駕駛車號072-GF之砂石車（該
    車乃不知情之陳英豪所有）前往載運盜採之砂石。乙○○等
    人旋於民國九十三年十二月四日晚間八時四十分許，前往前
    揭大甲溪河川行水區內，由戊○○與其他姓名、年籍不詳之
    成年男子三至五人負責在現場之河堤把風、乙○○負責現場
    指揮，令卓水政駕駛車身號碼PC000-0-00000號挖土機、黃
    炳榮駕駛車身號碼為PC0 00-0-00000號挖土機、另名年籍姓
    名不詳挖土機司機則駕駛車身號碼PC000-0-00000號挖土機
    ，負責盜挖採砂石，再將盜得之砂石交由己○○、丁○○、
    「阿龍」之成年男子分別駕駛前揭三輛大貨車，將該等砂石
    載運至不詳地點堆置以伺機出售牟利，共盜採土石面積共計
    約一千八百立方公尺。迄至同日晚間十一時四十分至翌日凌
    晨零時三十分許，經警當場查獲，並扣得前開挖土機三台及
    砂石車三輛及附件一所示之物品。
二、案經臺灣臺中地方法院檢察署檢察官自動檢舉暨臺中縣警察
    局刑警隊經濟組報告偵辦而偵查起訴。
    理    由
一、被告乙○○於警詢、偵查中均未曾到案，惟於本院審理到案
    後則矢口否認有何公訴人所述之前開犯行，辯稱：伊不知道
    這些盜採砂石的事情，之前因為在ＫＴＶ工作時，曾經認識
    綽號「豆干」之人，該「豆干」說要介紹伊改行做比較好賺
    的砂石生意，但是後來就沒有再聯絡了，伊不認識本案的其
    他被告，不知道他們說的「阿男」到底是何人云云。經查：
  (一)前揭犯罪事實，業據同案被告卓水政、戊○○、甲○○於本
    院審理時及被告丁○○於偵查、本院審理時自白在卷，而身
    為共同正犯之另案被告黃炳榮復曾於偵訊中、被告己○○則
    於歷次偵查及本院審理時到庭供明在卷，復有卷附之盜採砂
    石現場資料一份、現場照片九張、經濟部水利署第三河川局
    會勘紀錄、大甲溪河川圖籍第９０號河川圖籍、同案被告卓
    水政與證人黃炳榮及被告乙○○之行動電話通聯紀錄、挖土
    機租賃合約書，被告乙○○0000000000號行動電話之查詢資
    料一紙在卷可稽，並有扣案之挖土機三台及砂石車三輛可資
    佐證，堪信前開共犯之自白與事實相符而可予採信。
  (二)被告雖以前詞置辯，惟另案被告己○○於遭查獲時，曾為警
    方自其駕駛之砂石車上駕駛座旁置物箱內查獲載有「阿男、
    0000000000」之紙條一張，並供稱：「是一個我不認識的人
    拿給我的的，拿給我的時候並說，如果出事情的話找阿男。
    阿男是老闆。」等語（參閱臺灣臺中地方法院檢察署九十四
    年度偵字第三四七三號卷第七十三頁）；而該電話號碼之申
    請人的確為被告乙○○一情，則有中華電信（行動）資料查
    詢一紙在卷可稽，又該電話自九十三年十一月四日起至同年
    十二月五日止之通聯紀錄顯示，發話、受話之通聯基地台位
    置，均位於臺中縣神岡鄉○○○段後壁厝小段18-367地號與
    18-46地號，且自九十三年十二月四日晚間七時五十二分起
    至同日晚間十一時四十九分止，亦均與在前開處所之不詳姓
    名人士通聯無誤，有該電話之通聯紀錄一份在卷可考。經查
    ：
    1.前開基地台位置與本案遭盜採砂石之處所僅距離七百公尺
      遠等情，有臺中縣警察局九十四年六月二十九日中縣警刑
      經字第0940053958號函暨函內檢附之地圖標示圖、基地台
      相片、大甲溪河川圖籍附卷可稽，果被告非在盜採現場或
      與在盜採現場人員聯繫，當不至於有如此之通聯紀錄存在
      。
    2.被告雖一再辯稱：伊真的都不知情云云。惟前開門號之手
      機確實為被告申請並自用，未曾借予他人使用，每個月的
      通話費在一千元、二千元左右，沒有什麼異常之處，也沒
      有將晶片卡交給他人使用過等情，業據被告供明在卷（參
      閱本院九十五年九月八日準備程序筆錄第五至六頁），則
      被告之手機既未借予他人使用，而遭人盜拷成為王八機之
      情形亦被繳費情形正常一節排除，則前開通聯紀錄即應為
      被告所自為而非他人所盜用或借用無誤。
    3.被告雖又辯稱：伊有時候在工作，會把電話放在桌子上，
      不知道是不是有人拿去用云云。惟被告曾自承工作地點在
      臺中縣豐原市的ＫＴＶ內，則該手機縱遭他人趁被告不注
      意而為使用，其通聯地點亦應在被告工作地點附近，豈有
      遠至前開大甲溪一帶之臺中縣神岡鄉附近之理？更何況一
      般ＫＴＶ工作多採取輪班制，非必因在ＫＴＶ工作即排斥
      被告於工作時間以外而為本件犯行之可能性，本件所辯顯
      與常情相違而不足為採。
    4.被告雖復辯稱：本案是有一個綽號「豆干」之人曾經邀約
      伊參與砂石工作，但伊從未應允云云。此固與同案被告丁○○於九十四年十月十九日偵訊時供稱：甲○○綽號豆干
      等語有可互相勾稽之處，惟本院曾當庭提示同案被告甲○○之口卡片予被告指認，經被告稱：不太像等語；而該同
      案被告丁○○於本院審理傳訊時乃稱：不願意為被告作證
      等語；又本院曾以證人身份傳訊同案被告甲○○，惟該甲○○亦拒不到庭，則被告所言是否值得採信，即非無疑。
      況被告就該「豆干」之人之年籍、相貌等基本資料均支吾
      其詞，或稱「身高不會太高」、或稱「中等身材」之泛泛
      描述，遑論當時談論砂石工作之內容，被告僅答稱：豆干
      說比較好賺、怎麼好賺不知道怎麼說、只說做砂石沒有說
      怎麼做等語（參閱本院九十五年九月二十七日準備程序筆
      錄第四至五頁），則本院實難相信有此「豆干」之人，更
      何況被告亦供稱：不曾借電話給該「豆干」之人，益徵此
      處之答辯僅屬臨訟空泛辯詞而不足為採。
    5.至於被告辯稱：不認識同案被告卓水政、戊○○、甲○○
      、丁○○也不認識己○○等語，此雖與證人戊○○、己○○於本院審理時所稱：不認識被告乙○○等語相符，惟此
      種盜採砂石之犯行，因防備遭人發現，主其事者多用綽號
      、化名，且多以電話或對講機聯繫俾便隱蔽犯行，各共犯
      成員之間彼此互不認識之情形亦所在多有，則前開被告與
      同案共犯素未謀面亦互不認識之供述，亦未悖於常情，此
      部分亦難據為有利被告之認定，在此一併敘明。
  (三)綜上所述，本件被告犯行，事證明確，應依法論科。
二、核被告乙○○與同案共犯卓水政、戊○○、甲○○、丁○○
    以及另案共犯黃炳榮、己○○等一共七人共犯本案，係犯刑
    法第三百二十一條第一項第四款之結夥三人以上竊盜罪。其
    等之間就上開犯行均具有犯意之聯絡與行為之分擔，應依刑
    法第二十八條之規定論以共同正犯。爰審酌被告乙○○與共
    犯卓水政等人為貪圖厚利而為此等破壞國土之行為相當可議
    ，且犯後即便於其他共同正犯均坦認不諱並分別受有罪判決
    確定之後，仍矢口否認犯行，犯後態度惡劣，以及其於本案
    中參與之分工角色與支配地位等一切情狀，量處如主文所示
    之刑，以示懲儆。
三、末查，扣案現均由第三河川局駐衛警察隊責付於霧峰機具查
    扣場保管之車身號碼PC000-0-00000號挖土機（由卓水政駕
    駛）、車身號碼為PC000-0-00000號挖土機（由黃炳榮駕駛
    ）、車身號碼PC000-0-00000號挖土機（由另名姓名年籍不
    詳之人駕駛），乃案外人高展開發工程有限公司（下稱高展
    公司）所有，並出租予卓水政等人使用一節，有保管條三份
    、案外人高展公司檢具之進口報單、買賣契約書、讓渡契約
    書、租賃合約書附於偵字第三四七三號卷第六四至六六頁、
    第五十至五十七頁可資佐證；而車號HY-886號、車號778-GU
    號、車號072-GF號砂石車分別為陸順貨運有限公司、廣安交
    通股份有限公司、順福交通股份有限公司所有而出租予被告
    丁○○等人，有車籍作業集中查詢基本詳細資料附於警卷第
    一０八頁可稽，均非本案各被告所有，則依法本不得予以宣
    告沒收，且前開機具業經經濟部水利署第三河川局依水利法
    等相關規定予以沒收，亦有經濟部九十四年七月十四日號沒
    入處分書六份在卷可憑，此部分爰不另為沒收宣告之諭知。
    另本件尚有如附件一所示之物品扣案，此部分之物品，除其
    上載明有「阿男0000000000」之編號6.所示物品，乃被告所
    有供犯罪所用之物（用以通聯），應依刑法第三十八條第一
    項第二款、第三項予以宣告沒收之外，其餘大貨車保險卡、
    卓水政身分證彩色影本、派車單等物並非供犯罪所用之物，
    而鑰匙亦非被告或共犯所有，爰均不另為沒收宣告之諭知，
    附此敘明。
據上論斷，應依刑事訴訟法第二百九十九條第一項前段，刑法第
第二條第一項前段、第二十八條、第三百二十一條第一項第四款
、第三十八條第一項第二款、第三項，判決如主文。
本案經檢察官丙○○到庭執行職務。
中    華    民    國    95    年    11    月    13    日
                  刑事第四庭    審判長法  官  林宜民
                                      法  官  許惠瑜
                                      法  官  林學晴
上正本證明與原本無異。
如不服本判決，應於送達後十日內向本院提出上訴狀（須附繕
本），上訴於台灣高等法院台中分院。
                                      書記官  賴淵瀛
中    華    民    國    95    年    11    月    13    日
附錄論罪科刑法條
中華民國刑法第321條
（加重竊盜罪）
犯竊盜罪而有左列情形之一者，處 6 月以上、 5 年以下有期徒刑：
一  於夜間侵入住宅或有人居住之建築物、船艦或隱匿其內而犯之者。
二  毀越門扇、牆垣或其他安全設備而犯之者。
三  攜帶兇器而犯之者。
四  結夥三人以上而犯之者。
五  乘火災、水災或其他災害之際而犯之者。
六  在車站或埠頭而犯之者。
前項之未遂犯罰之。


司法院資訊處製作；財團法人民間司法改革基金會備份。
